臺灣臺南地方法院刑事裁定
111年度撤緩字第106號
聲  請  人  臺灣臺南地方檢察署檢察官
受  刑  人  郭翰融


上列聲請人因受刑人違反臺灣地區與大陸地區人民關係條例案件
，聲請撤銷緩刑（111年度執聲字第638號），本院裁定如下：
    主  文
臺灣高雄地方法院一○七年度訴字第六一八號確定判決關於郭翰
融之緩刑宣告撤銷。
    理  由
一、聲請意旨略以：受刑人郭翰融因違反臺灣地區與大陸地區人
    民關係條例案件，經臺灣高雄地方法院於民國109年7月10日
    以107年訴字第618號判決判處有期徒刑2年，緩刑4年，並應
    向公庫支付新臺幣（下同）10萬元（已繳納完畢），及應向
    檢察官指定之政府機關、政府機構、行政法人、社區或其他
    符合公益目的之機構或團體，提供240小時之義務勞務，於1
    09年8月26日確定在案，緩刑期間至113年8月25日止。本件
    所定240小時之義務勞務經檢察官諭知應於111年4月30日前
    履行完成，惟受刑人經合法通知未於履行期限内履行（應履
    行義務勞務240小時，僅履行義務勞務116小時，尚有124小
    時未履行），係違反刑法第74條第2項第5款所定負擔情節重
    大，依同法第75條之1第1項第4款規定，屬得撤銷緩刑宣告
    之原因，爰依刑事訴訟法第476條規定，聲請撤銷其緩刑宣
    告。
二、按緩刑宣告，得斟酌情形，命犯罪行為人向指定之政府機關
    、政府機構、行政法人、社區或其他符合公益目的之機構或
    團體，提供40小時以上240小時以下之義務勞務；受緩刑之
    宣告，而違反第74條第2項第1款至第8款所定負擔情節重大
    者，足認原宣告之緩刑難收其預期效果，而有執行刑罰之必
    要者，得撤銷其緩刑宣告，刑法第74條第2項第5款、第75條
    之1第1項第4款分別定有明文。而刑法第75條之1規定之立法
    理由略以：「修正條文第74條第2項增列法院於緩刑期間內
    ，得命犯罪行為人於緩刑期內應遵守之事項（例如向被害人
    支付相當數額、向公庫支付一定之金額、接受精神、心理輔
    導、提供義務勞務或其他為預防再犯之事項），明定違反該
    條所定事項情節重大者，得撤銷其緩刑宣告，以期週延。至
    於所謂『情節重大』，係指：受判決人顯有履行負擔之可能，
    而隱匿或處分其財產、故意不履行、無正當事由拒絕履行或
    顯有逃匿之虞等情事而言。」、「本條採用裁量撤銷主義，
    賦與法院撤銷與否之權限，特於第一項規定實質要件為『足
    認原宣告之緩刑難收其預期效果，而有執行刑罰之必要』，
    供作審認之標準。」故檢察官以行為人有刑法第75條之1第1
    項第4款事由據以聲請撤銷緩刑之宣告，法院應依職權本於
    合目的性之考量，妥適審酌被告是否違反緩刑期內應遵守之
    事項情節重大，判斷法院為促使惡性輕微之偶發犯或初犯改
    過自新所為緩刑之寬典是否已難收預期效果，而確有執行刑
    罰之必要，並審慎裁量原宣告之緩刑應否撤銷，以免過於嚴
    苛。
三、經查：
  ㈠緩刑之宣告應撤銷者，由受刑人所在地或其最後住所地之地
    方法院檢察官聲請該法院裁定之，刑事訴訟法第476條定有
    明文。查本件受刑人郭翰融之住所地為臺南市○○區○○00號，
    有其個人戶籍資料（完整姓名）查詢結果1紙在卷可稽，揆
    諸上開規定，本院就本案應有管轄權，先予敘明。
　㈡受刑人因違反臺灣地區與大陸地區人民關係條例案件，前經
    臺灣高雄地方法院於109年7月10日以107年訴字第618號判決
    判處有期徒刑2年，緩刑4年，緩刑期間付保護管束，並向公
    庫支付10萬元（已繳納完畢），及應向檢察官指定之政府機
    關、政府機構、行政法人、社區或其他符合公益目的之機構
    或團體，提供240小時之義務勞務，於109年8月26日確定在
    案等情，有上開刑事判決書及臺灣高等法院被告前案紀錄表
    各1份在卷可參。
  ㈡上開判決確定後，經臺灣臺南地方檢察署（下稱臺南地檢署
    ）檢察官以執行附條件緩刑案件通知書命受刑人履行上開判
    決所附之緩刑條件（南檢109執護勞助字第29號卷【下稱觀
    護卷】第3頁），並以109年10月27日南檢文鵬109執護勞助2
    9字第1099070568號函指定並通知受刑人向財團法人臺南市
    私立天主教伯利恆社會福利基金會（下稱伯利恆基金會）提
    供240小時之義務勞務（觀護卷第37頁），惟受刑人未依限
    履行，經臺南地檢署分別以109年11月9日南檢文鵬109執護
    勞助29字第1099073735號函、110年1月18日南檢文鵬109執
    護勞助29字第1109003485號函、110年4月13日南檢文鵬109
    執護勞助29字第1109022999號函、110年5月12日南檢文鵬10
    9執護勞助29字第1109031000號函、110年11月11日南檢文鵬
    109執護勞助29字第1109070803號函、111年1月6日南檢文鵬
    109執護勞助29字第1119000691號函、111年2月17日南檢文
    鵬109執護勞助29字第1119010782號函、111年3月15日南檢
    文鵬109執護勞助29字第1119017839號函、111年4月6日南檢
    文鵬109執護勞助29字第1119023164號函告誡受刑人應於文
    到後依限至該機構報到，如有違誤，將報請撤銷緩刑，該函
    並合法送達於受刑人臺南市○○區○○里○○00號住所，由同居人
    暨受刑人之父親、母親、伯父、奶奶收受（觀護卷第39頁至
    第40頁、第43頁至第44頁、第48頁至第49頁、第51頁至第52
    頁、第62頁至第63頁、第68頁至第69頁、第75頁至第76頁、
    第82頁至第83頁、第89頁至第90頁）。綜上，受刑人經臺南
    地檢署指定應向伯利恆基金會提供240小時之義務勞務，履
    行起迄日期為109年8月26日起至111年4月30日止，於履行期
    間內經多次合法通知告誡履行，惟受刑人僅履行義務勞務共
    116小時（僅執行17次，見觀護卷第95頁至第102頁之伯利恆
    基金會函暨臺南地檢署義務勞務工作日誌、執行登記簿、執
    行手冊），尚有124小時未履行，受刑人顯然漠視緩刑所命
    履行義務勞務之負擔，且無履行義務勞務之意願，情形自屬
    重大，原宣告之緩刑已難收預期效果。
  ㈢原判決考量受刑人未曾因故意犯罪而受有期徒刑以上刑之宣
    告，有臺灣高等法院被告前案紀錄表在卷可查，其因一時貪
    慾致罹刑章，犯後已知悔悟，堪認被告經此次偵、審程序及
    刑之宣告，當能知所警惕，應無再犯之虞，爰依刑法第74條
    第1項第1款規定宣告緩刑4年，併依刑法第74條第2項第5款
    及第93條第1項第2款規定，命被告於緩刑期間付保護管束，
    並應向檢察官指定之政府機關、政府機構、行政法人、社區
    或其他符合公益目的之機構或團體，提供240小時之義務勞
    務，以啟自新。嗣受刑人至臺南地檢署執行保護管束時，觀
    護人亦當面督促其應儘速完成義務勞務，且多次以書面合法
    送達告誡函，受刑人雖多次以具結書承諾履行義務勞務，卻
    仍未履行緩刑所附條件，顯然並未珍惜緩刑之宣告，改過自
    新。另參酌原判決責令受刑人於緩刑期間付保護管束，並向
    指定之政府機關、政府機構、行政法人、社區或其他符合公
    益目的之機構或團體提供240小時之義務勞務，至今僅履行1
    16小時之情形，期間更有未履行勞務擅自簽到，試圖捏造不
    實之執行勞務時數（觀護卷第98頁），長達年餘履行過程中
    ，亦未提出有何無法執行勞務之具體事證，受刑人顯然未積
    極履行完畢，足認受刑人違反緩刑條件之情節重大，原宣告
    之緩刑已難收預期效果。又本院衡酌緩刑之立法目的，乃在
    矯正短期自由刑之流弊，及獎勵犯人悔改自新，然被告顯不
    知珍惜法院給予緩刑之寬典，衡諸上情，應認聲請人之聲請
    於法有據，受刑人所受之緩刑合於刑法第75條之1第1項第4
    款所定得撤銷其緩刑宣告事由，應予撤銷。
四、依刑事訴訟法第476條，刑法第75條之1第1項第4款，裁定如
    主文。
中　　華　　民　　國　　111 　年　　6 　　月　　20  　日
　　　　　　　　　刑事第八庭  法　官　陳碧玉
以上正本證明與原本無異。
如不服本裁定，應於收受送達後5日內向本院提出抗告狀。（應
附繕本）
　　　　　　　　　　　　　　　書記官  詹淳涵　
中　　華　　民　　國　　111 　年　　6 　　月　　20　　日